臺灣屏東地方法院刑事判決　　　　　　　 94年度易字第612號
公　訴　人　臺灣屏東地方法院檢察署檢察官
被　　　告　甲○○
上列被告因違反家庭暴力防治法案件，經檢察官提起公訴（94年
度偵字第4469號、核退偵字第61號），本院裁定改依簡式審判程
序審理，判決如下：
    主      文
甲○○連續違反法院依家庭暴力防治法第十三條所為禁止直接或
間接騷擾行為及遠離住居所之通常保護令裁定，處有期徒刑壹年
。
    事      實
一、甲○○原係乙○○妹妹溫美英之配偶，因與溫美英離婚後發
    生土地產權糾紛，而怪罪乙○○，經常對乙○○辱罵、騷擾
    ，嗣經乙○○聲請本院於民國94年3 月15日核發94年度家護
    字第96號民事通常保護令，命令甲○○「不得對乙○○實施
    身體或精神上不法侵害之行為」、「不得直接或間接騷擾乙
    ○○」、「應最少遠離乙○○住居所（屏東市○○路189 巷
    12號）及工作場所（屏東市○○路204 號）50公尺」，保護
    令有效期間為1 年，甲○○並已於同年月17日收受上述保護
    令而知悉其內容。
二、惟甲○○完全無視法院保護令之命令，仍基於概括犯意，自
    94年5 月14日起至同年9 月5 日止，多次騎機車前往乙○○
    位於屏東縣屏東市○○路189 巷12號住處前，或以機車衝撞
    住處大門、或對著屋內大聲謾罵、或在現場徘徊觀望等，連
    續騷擾乙○○（詳如附表所載）。其中3 次並以「我要和你
    拼一下，把你處理完，拼到你死，垃圾，幹你娘」、「垃圾
    ，幹你娘，垃圾，命呀，差不多，這家人哪，同歸於盡、乙
    ○○你差不多了」、「無恥，再去告，不要臉，再叫警察來
    」等加害生命或粗暴之言語，連續恐嚇及公然侮辱乙○○，
    致使乙○○心生愄懼，而危害於安全（附表編號05、14及23
    部分）。
三、案經乙○○訴由屏東縣警察局屏東分局報請臺灣屏東地方法
    院檢察署檢察官偵查起訴。
    理      由
一、上揭事實，業據被告於本院審理中供認不諱，核與告訴人乙
    ○○於警詢及偵查中指訴情節相符，並有本院94年度家護字
    第96號聲請通常保護令案卷、民事通常保護令、送達證書、
    屏東縣警察局屏東分局保護令執行紀錄表、家庭暴力相對人
    制約表、員警工作紀錄簿、現場錄影光碟、翻拍照片、錄音
    內容譯文等可資佐證，足認被告之自白與事實相符，事證明
    確，犯行堪以認定。
二、論罪科刑：
(一)、核被告所為，係違反法院依家庭暴力防治法第13條所為禁止
    直接或間接騷擾行為及遠離被害人住居所之通常保護令裁定
    ，犯家庭暴力防治法第50條第2 款、第4 款之罪、附表編號
    05、14及23部分，另犯刑法第309 條第1 項之公然侮辱罪、
    附表編號05、14部分，另犯同法第305 條之恐嚇危害安全罪
    ，被告多次違反保護令及恐嚇、公然侮辱告訴人之犯行，均
    係在同一保護令有效期間內所為，時間接近，罪名相同，顯
    係基於概括犯意反覆所為，均應依連續犯規定以一罪論，並
    加重其刑。其所犯3 罪間，有方法結果之牽連關係，應從一
    重依家庭暴力防治法第50條第2 款、第4 款之罪處斷。
(二)、爰審酌被告完全無視法院已核發之民事通常保護令，日夜不
    斷騷擾被害人乙○○，94年8 月6 日經被害人報警逮捕移送
    偵辦後，仍不知警惕，再度前往騷擾被害人，先後多達20餘
    次，致對被害人身心受創，行徑惡劣，並兼衡被告素行、本
    件犯罪之動機、目的、手段及犯後態度等一切情狀，量處如
    主文所示之刑。
(三)、被告連續違反保護令，行為固然惡劣，惟被告並無不法犯罪
    前科，素行尚稱良好，本件雖因離婚後之土地糾紛，而不斷
    騷擾被害人，然均屬言語侵犯，尚無嚴重肢體暴力行為，本
    院認為量處有期徒刑1 年，已足收懲儆之效，公訴人請求判
    處被告有期徒刑2 年6 月，尚嫌過重，併予敘明。
三、據上論斷，應依刑事訴訟法第299 條第1 項前段，家庭暴力
    防治法第50條第2 款、第4 款，刑法第11條前段、第305 條
    、第309 條第1 項、第55條、第56條，罰金罰鍰提高標準條
    例第1條前段判決如主文。
本案經檢察官林吉泉到庭執行職務
中　　華　　民　　國　　94　　年　　11　　月　　28　　日
                  刑事第三庭  法  官  楊清安
以上正本證明與原本無異。
如不服本判決應於收受判決送達後10日內向本院提出上訴書狀，
其未敘述上訴理由者，並得於提起上訴後10日內向本院補提理由
書狀（均須按他造當事人之人數附繕本），切勿逕送上級法院。
                              書記官  曾文玲
中　　華　　民　　國　　94　　年　　11　　月　　28　　日
 附表
┌──┬────────┬──────────────┐
│編號│犯罪時間        │犯罪行為                    │
├──┼────────┼──────────────┤
│01  │94年5 月14日21時│騎機車經過，手指向乙○○家中│
│    │2 分            │，隨即折返，停在乙○○家門前│
│    │                │觀望後離去。                │
├──┼────────┼──────────────┤
│02  │94年6 月7 日0 時│騎機車停在乙○○家門前，觀望│
│    │12分            │乙○○家中後離去。          │
├──┼────────┼──────────────┤
│03  │94年6 月11日18時│騎機車停在乙○○家門前，按溫│
│    │2 分            │蘭英家中門鈴，並以手指向門內│
│    │                │比劃謾罵後離去。            │
├──┼────────┼──────────────┤
│04  │94年6 月17日23時│騎機車停在乙○○家門前，按門│
│    │47分            │鈴，以手指向屋內謾罵後離去。│
├──┼────────┼──────────────┤
│05  │94年6 月18日0 時│騎機車停在乙○○家門前，並以│
│    │22分            │：「我要和你拼一下，把你處理│
│    │                │完，拼到你死，垃圾，幹你娘」│
│    │                │等語，出言恐嚇及公然侮辱。  │
├──┼────────┼──────────────┤
│06  │94年7 月21日23時│騎機車衝撞乙○○家大門後離去│
│    │53分            │。                          │
├──┼────────┼──────────────┤
│07  │94年7 月21日23時│騎機車停在乙○○家門前觀望，│
│    │54 分           │以手指向屋內謾罵後離去。    │
├──┼────────┼──────────────┤
│08  │94年7 月21日23時│騎機車停在乙○○家門前觀望，│
│    │59分            │並以手指向屋內謾罵後離去。  │
├──┼────────┼──────────────┤
│09  │94年7 月22日0 時│騎機車停在乙○○家門前來回觀│
│    │37 分           │望後離去。                  │
├──┼────────┼──────────────┤
│10  │94年7 月22日0 時│騎機車停在乙○○家門前觀望、│
│    │46分            │謾罵後離去。                │
├──┼────────┼──────────────┤
│11  │94年7 月25日0 時│騎機車停在乙○○家門前來回觀│
│    │29分            │望後離去。                  │
├──┼────────┼──────────────┤
│12  │94年7 月25日0 時│騎機車停在乙○○家門前觀望後│
│    │31分            │離去。                      │
├──┼────────┼──────────────┤
│13  │94年7 月25日0 時│騎機車停在乙○○家門前觀望後│
│    │32分            │離去。                      │
├──┼────────┼──────────────┤
│14  │94年8 月1 日23時│騎機車停在乙○○家門前，並以│
│    │43分            │：「垃圾，幹你娘，垃圾，命呀│
│    │                │，差不多，這家人哪，同歸於盡│
│    │                │，乙○○你差不多了」等語，出│
│    │                │言恐嚇及公然侮辱。          │
├──┼────────┼──────────────┤
│15  │94年8 月2 日1 時│騎機車停在乙○○家門前謾罵後│
│    │12分            │離去。                      │
├──┼────────┼──────────────┤
│16  │94年8 月5 日21時│騎機車停在乙○○家門前謾罵後│
│    │8 分            │離去。                      │
├──┼────────┼──────────────┤
│17  │94年8 月5 日21時│騎機車停在乙○○家門前與屋內│
│    │10分            │一名女子對罵。              │
├──┼────────┼──────────────┤
│18  │94年8 月6 日0 時│騎機車停在乙○○家門前謾罵、│
│    │17分            │騷擾，經乙○○報警逮捕。    │
├──┼────────┼──────────────┤
│19  │94年8 月11日16時│騎機車停在乙○○家門前停留、│
│    │49分            │觀望後離去。                │
├──┼────────┼──────────────┤
│20  │94年8 月15日0 時│騎機車停在乙○○家門前，以車│
│    │21分            │燈照射屋內，觀望後離去。    │
├──┼────────┼──────────────┤
│21  │94年8 月29日23時│騎機車停在乙○○家門前觀望後│
│    │37分            │離去。                      │
├──┼────────┼──────────────┤
│22  │94年9 月3 日23時│騎機車停在乙○○家門前，觀望│
│    │16分            │並謾罵後離去。              │
├──┼────────┼──────────────┤
│23  │94年9 月5 日23時│騎機車停在乙○○家門前觀望，│
│    │33分            │，並以「無恥，再去告，不要臉│
│    │                │，再叫警察來．．．」等語，公│
│    │                │然侮辱。                    │
└──┴────────┴──────────────┘
附錄論罪法條：
刑法第305條
以加害生命、身體、自由、名譽、財產之事，恐嚇他人致生危害
於安全者，處2 年以下有期徒刑、拘役或300 元以下罰金。
刑法第309條第1項
公然侮辱人者，處拘役或 300 元以下罰金。
家庭暴力防治法第50條
違反法院依第13條、第15條所為之下列裁定者，為本法所稱之違
反保護令罪，處3 年以下有期徒刑、拘役或科或併科新台幣10萬
元以下罰金︰
一、禁止實施家庭暴力行為。
二、禁止直接或間接騷擾、接觸、通話或其他連絡行為。
三、命遷出住居所。
四、遠離住居所、工作場所、學校或其他特定場所。
五、命完成加害人處遇計畫：戒癮治療、精神治療、心理輔導或
 　 其他治療、輔導。
